【裁判字號】    90,上易,957
【裁判日期】    900605
【裁判案由】    詐欺
【裁判全文】
臺灣高等法院臺中分院刑事判決                      九十年度上易字第九五七號
    上  訴  人  臺灣台中地方法院檢察署檢察官
    被      告  乙○○
右上訴人因詐欺案件，不服臺灣臺中地方法院九十年度易字第六七二號中華民國九十
年三月十四日第一審判決（起訴案號：臺灣臺中地方法院檢察署八十九年度偵字第四
一五號），提起上訴，本院判決如左：
    主  文
上訴駁回。
    事  實
一、乙○○意圖為自己不法之所有，於民國（下同）八十九年五月間，佯稱邀集甲○
    ○一同投資麵包店，並簽發本票一紙交予甲○○，以取信於甲○○，又表示若投
    資不成，即將金錢返還甲○○，致甲○○陷於錯誤，先於八十九年五月十日由合
    作金庫台中市南屯支庫電匯新台幣（下同）三十萬元予乙○○，又於八十九年五
    月間某日在台南某處親自交予乙○○現款十八萬元，共交付四十八萬元作為投資
    麵包店之用。詎乙○○取得上開款項後，旋即避不見面，迭經甲○○催討均不獲
    置理，甲○○始知受騙。
二、案經甲○○訴由臺灣臺中地方法院檢察署檢察官偵查起訴。
    理  由
一、訊據被告乙○○對於右揭八十九年五月間，向甲○○共取得四十八萬元之事實，
    供認不諱。惟矢口否認有何詐欺取財之犯行，辯稱：伊是曾向告訴人甲○○徵詢
    是否要投資麵包店之生意，或作為標羅馬磁磚之投資款，惟兩者皆未進一步談成
    ，上開款項則是向告訴人借用的，伊是因嗣後經濟上困難，所以才無法還款，並
    無詐欺之犯意云云。
二、但查，被告前揭詐欺取財之犯罪事實，業據告訴人甲○○於偵審中迭訴甚詳，且
    其中三十萬元係由甲○○於八十九年五月十日自合作金庫台中市南屯支庫電匯予
    被告，另十八萬元則由告訴人甲○○於八十九年五月間某日在台南親自交予被告
    ，復為被告所不爭執，並有被告簽付之本票影本一紙在卷可稽。參以被告於偵查
    中對於前開款項初則辯稱係告訴人要共同投資麵包店之款，其後又稱要標羅馬磁
    磚之貨底，及至原審始改稱係借款，前後多次供述不一，已見其情虛，更於原審
    及本院一再陳稱所欠款項已無力償還告訴人等語，足見被告對於上開款項於取得
    之初，即具不法所有之意圖至為明灼。被告否認犯罪所辯各節，無非卸責之詞，
    不足遽採，其犯行洵堪認定。
三、核被告所為，係犯刑法第三百三十九條第一項之詐欺取財罪，應予依法論科。原
    審以被告犯行明確，而適用刑法上開法條及第二條第一項前段、修正後第四十一
    條第一項前段，罰金罰鍰提高標準條例第一條前段、第二條之規定，審酌被告犯
    罪之動機、目的、手段，犯罪所生之危害、犯罪後之態度等一切情狀，判處有期
    徒刑參月，並以被告係於八十九年五月間，犯刑法第三百三十九條第一項之詐欺
    取財罪，其法定最重本刑為五年以下有期徒刑，依修正前刑法第四十一條規定：
    犯最重本刑為三年以下有期徒刑以下之刑之罪，而受六月以下有期徒刑或拘役之
    宣告，因身體、教育、職業或家庭之關係，執行顯有困難者，得以一元以上三元
    以下折算一日，易科罰金。本不得宣告易科罰金，惟查上開刑法第四十一條，業
    經立法院修正並經總統於九十年一月十日公布，於同月十二日生效，依修正後之
    刑法第四十一條第一項規定：犯最重本刑為五年以下有期徒刑之罪，而受六個月
    以下有期徒刑或拘役之宣告者，得予以宣告易科罰金。另依刑法第二條第一項前
    段之規定：行為後法律有變更者，適用裁判時之法律，但裁判前之法律有利於行
    為人者，適用最有利於行為人之法律。係採從新及從輕主義。而依上開修正後之
    刑法第四十一條第一項前段，及刑法第二條第一項前段之規定，依法併予宣告得
    易科罰金，及諭知其易科罰金之折算標準。其認事用法，核無違誤，量刑亦屬允
    當適中。檢察官依告訴人請求，上訴指摘原審判決量刑過輕，顯非有理由，應予
    駁回。
四、據上論斷，應依刑事訴訟法第三百六十八條，判決如主文。
五、本案經檢察官吳文忠到庭執行職務。
中      華      民      國      九十    年      六      月      五      日
                                臺灣高等法院臺中分院刑事第九庭
                                      審判長法  官  陳  筱  珮
                                            法  官  趙  春  碧
                                            法  官  古  金  男
右正本證明與原本無異。
不得上訴。
                                            書記官  陳  妙  瑋
中      華      民      國      九十       年     六     月     六      日
附錄論罪科刑法條
刑法第三百三十九條：
意圖為自己或第三人不法之所有，以詐術使人將本人或第三人之物交付者，處五年以
下有期徒刑、拘役或科或併科一千元以下罰金。
以前項方法得財產上不法之利益或使第三人得之者，亦同。
前二項之未遂犯罰之。
                                                                        Ｒ


司法院資訊處製作；財團法人民間司法改革基金會備份。
